【裁判字號】    99,易,539
【裁判日期】    991217
【裁判案由】    竊盜
【裁判全文】
臺灣花蓮地方法院刑事判決               99年度易字第539號
公  訴  人  臺灣花蓮地方法院檢察署檢察官
被      告  夏建發
上列被告因竊盜案件，經檢察官追加起訴（99年度偵字第5007號
、第5057號），被告於準備程序進行中就被訴事實為有罪之陳述
，經告知簡式審判程序之旨，並聽取當事人之意見後，經本院裁
定改以簡式審判程序，並判決如下：
    主  文
夏建發犯攜帶兇器竊盜罪，共貳罪，均處有期徒刑肆月，如易科
罰金，均以新臺幣壹仟元折算壹日。應執行有期徒刑柒月，如易
科罰金，以新臺幣壹仟元折算壹日。
    事  實
一、夏建發前於民國91年間因毒品案件，經臺灣高等法院花蓮分
    院判處有期徒刑10月確定；又於同年因妨害兵役治罪條例案
    件，經本院判處有期徒刑4月確定；再於 92年間因毒品案件
    經臺灣高等法院花蓮分院各判處7年6月、 6月確定；同年因
    違反槍砲彈藥刀械管制條例案件，經本院判處有期徒刑1年2
    月確定，上開4罪經減刑並定其應執行刑為有期徒刑 8年8月
    確定，嗣於98年7月 15日因縮短刑期假釋出監。詎其於假釋
    期間不知悔改，因無車代步，竟意圖為自己不法之所有，於
    99年7月4日上午 6時許，攜帶其所有客觀上足以對人之生命
    、身體、健康、安全構成威脅，具有危險性之T型扳手1支，
    在花蓮縣花蓮市○○○街之門諾醫院旁，持前開 T型扳手竊
    取李珍霖所有停放於該處之車牌號碼 TC-3550號自小客車，
    得手後，供己代步使用。嗣於同年月 17日6時許，將上開自
    小客車棄置於花蓮縣花蓮市○○路484巷內。
二、夏建發又因無車代步，竟意圖為自己不法之所有，於 99年9
    月5日下午5時許，攜帶其所有客觀上足以對人之生命、身體
    、健康、安全構成威脅，具有危險性之T型扳手1支，在花蓮
    縣花蓮市○○○路219號前，持前開T型扳手竊取徐德威所有
    停放於該處之車牌號碼 G6-8743號自小客車，得手後，供己
    代步使用。嗣於同年月5日下午6時許，將上開自小客車棄置
    於花蓮縣花蓮市○○路1號前。嗣夏建發於99年9月16日上午
    10時10分許，駕駛竊得之車牌號碼 IX-0906號自小客車行經
    花蓮縣吉安鄉○○路○段158巷口時，因形跡可疑為警當場查
    獲（此部分之犯行業經本院判處有期徒刑 7月在案），而夏
    建發於警方未發覺其犯本件竊盜罪前，經花蓮蓮縣警察局吉
    安分局警員於99年9月16日訊問時主動供出上開2件竊盜犯行
    ，自首而接受裁判。
三、案經花蓮縣警察局吉安分局報告臺灣花蓮地方法院檢察署檢
    察官偵查起訴。
    理  由
一、上揭事實，業據被告夏建發於警詢及本院審理中均坦承不諱
    ，並據被害人李珍霖及證人鍾承軒於警詢中指述綦詳，復有
    贓物認領保管單 2紙、花蓮縣警察局車輛尋獲電腦輸入單、
    失車-案件基本資料詳細畫面報表各1紙及現場照片 4幀等在
    卷可稽，足徵被告之自白與事實相符，本件事證明確，被告
    犯行洵堪認定，均應依法論科。
二、經查，被告所攜帶之T型扳手1支既足以將上開自小客車之電
    門鎖破壞，可見其外觀質地堅硬，尖端銳利，倘持以朝人揮
    戳，客觀上足以對人之生命、身體、安全構成威脅，具有危
    險性，應屬兇器。故核被告所為，均係犯刑法第321條第1項
    第3款之攜帶兇器竊盜罪。被告所犯前開2次竊盜犯行之犯意
    不同，時間有異，應予分論併罰。又被告於未為有偵查犯罪
    職權之公務員發覺前，即主動供出上開竊盜犯行而接受裁判
    ，此有警詢筆錄附卷可稽，是被告合於自首規定，爰依刑法
    第62條前段規定，均減輕其刑。爰審酌被告前有多項前案紀
    錄，有臺灣高等法院被告前案紀錄表附卷可稽，素行欠佳，
    竟於假釋期間，因無車代步，即持可供兇器使用之 T型扳手
    行竊他人之自小客車使用，幸上開自小客車均已尋獲發還被
    害人，減低被害人之損失，復參酌其犯罪手段、所竊得財物
    之價值及智識程度、生活狀況，暨其自首坦承犯行之態度等
    一切情狀，分別量處如主文所示之刑及均諭知易科罰金之折
    算標準，並定其應執行之刑及諭知易科罰金之折算標準，以
    資儆懲。
三、至被告所有供本件竊盜犯行使用之T型扳手1支並未扣案，而
    該扳手業經被告丟棄路旁，已不復存在等情，此經被告供陳
    在卷，且該扳手非屬違禁物，爰不另為沒收之諭知，附此敘
    明。
據上論斷，應依刑事訴訟法第273條之1第1項、第 299條第1項前
段，刑法第321條第1項第3款、第62條前段、第41條第1項前段、
第51條第5款，判決如主文。
本案經檢察官張立中到庭執行職務。
中    華    民    國    99    年    12    月    17    日
                  刑事第三庭    法  官  許乃文
以上正本證明與原本無異。
如不服本判決應於收受送達後10日內向本院提出上訴書狀，並應
敘述具體理由。其未敘述上訴理由者，應於上訴期間屆滿後20日
內向本院補提理由書(均須按他造當事人之人數附繕本)「切勿逕
送上級法院」。告訴人或被害人如對於本判決不服者，應具備理
由請求檢察官上訴，其上訴期間之計算係以檢察官收受判決正本
之日期為準。
中    華    民    國    99    年    12    月    17    日
                                書記官
附錄本判決論罪之法律條文：
中華民國刑法第321條第1項第3款
犯竊盜罪而有左列情形之一者，處6月以上、5年以下有期徒刑：
三、攜帶兇器而犯之者。

司法院資訊處製作；財團法人民間司法改革基金會備份。
